# 关于关联方资金占用的说明

提问人：skysigh 时间：2020-04-02 15:53:18
请教各位大神：为啥A股上市有的出《非经营性资金占用及其他关联资金往来情况的专项说明》，有的出《控股股东及其他关联方占用资金情况的专项说明》，而新三板又出《控股股东、实际控制人及其关联方占用资金情况专项说明》，三者有何区别呢？

回答人：chenyiwei
不同的交易所，或者不同的交易板块，由于监管部门不同，因此对该表的内容和格式的规定都不同，由此导致差异。同时不同事务所制定的模板也有不同。例如我们是有上交所主板、上交所科创板、深交所、新三板共四种模板。

提问人：蜗牛woniu 时间：2020-06-13 08:05:06
请问陈版主，新三板 对关联方这块 相关规定的文件 是哪个呀？

回答人：chenyiwei
《非上市公众公司信息披露管理办法》（证监会令第 162 号）第六十五条；《全国中小企业股份转让系统挂牌公司信息披露规则》（股转系统公告[2020]2号）第七十一条。